---
title: "Lista 04 - Novas proposições 2022"
author: "Evelyn Maria Apolinaria Santos Arruda"
date: "`r Sys.Date()`"
output: powerpoint_presentation
---

#Para a execução da lista, selecionei o ano de 2022 para saber a distribuição do tipo de proposição apresentada neste ano 
#pelos parlamentares cuja primeira legislatura é a 56ª.
#Abrindo os pacotes:
```{r}
library(tidyr)
library(tidyverse)
library(dplyr)
library(stringr)
library(readr)
library(readxl)
library(infer)
```


---

#indicando um conjunto de dados:

```{r}
setwd("C:/Users/apoli/Downloads")
proposicoes2022 <- read_excel("C:/Users/apoli/Downloads/proposicoes-2022.xlsx")
autores2022 <- read_excel("C:/Users/apoli/Downloads/proposicoesAutores-2022.xlsx")
deputados <- read_excel("C:/Users/apoli/Downloads/deputados.xlsx")
```

---

#indicando um conjunto de dados:

```{r}

Juncao_Proposicoes_autores <- inner_join(proposicoes2022, autores2022, by = c('id' = 'idProposicao'), remove = FALSE)
Juncao_novaleg <- inner_join(Juncao_Proposicoes_autores, deputados, by = c('nomeAutor' = 'nome'), remove = FALSE)

Juncao_novaleg2 <- Juncao_novaleg %>%
  dplyr::select(id, siglaTipo, numero, ano, descricaoTipo, ementa, idDeputadoAutor, tipoAutor, nomeAutor, siglaPartidoAutor, siglaUFAutor, idLegislaturaInicial, siglaSexo) %>%
  filter(idLegislaturaInicial == 56)
```

---

#Fazendo a estimativa e calculando o intervalo de confiança:

```{r}
Tipos_projetos <- Juncao_novaleg2 %>%
  count(siglaTipo)

estimativa <- Tipos_projetos %>%
  specify(response = n) %>%
  generate(reps = 1000) %>%
  calculate(stat = "mean")

percentile_ci <- estimativa %>%
  get_confidence_interval(level = 0.95, type = "percentile")
```
---

#Visualizando a distribuição

```{r}
visualize(estimativa)+
  shade_confidence_interval(endpoints = percentile_ci)
```

## Hipóteses: 
## Os parlamentares da oposição apresentam mais PDLs que os parlamentares governistas para contestar alguma decisão do Poder Executivo
## Os parlamentares governistas conseguem mais relatorias em propostas que deverão ser apreciadas pelo Plenário
